【裁判字號】    97,聲,23
【裁判日期】    971021
【裁判案由】    返還提存物
【裁判全文】
福建金門地方法院民事裁定                97年度聲字第23號
聲  請  人  聯邦商業銀行股份有限公司
法定代理人  甲○○
訴訟代理人  丙○○
相  對  人  乙○○
上列聲請人聲請發還擔保金事件，本院裁定如下：
    主  文
臺灣臺中地方法院96年度存字第372號提存事件聲請人所提存之
提存物：九十五年度中央政府建設公債甲類第一期登錄債券壹張
（面額新台幣壹拾萬元）准予發還。
    理  由
一、按訴訟終結後，法院依供擔保人之聲請，通知受擔保利益人
    於一定期間內行使權利並向法院為行使權利之證明而未證明
    者，法院應依供擔保人之聲請，以裁定命返還其提存物，民
    事訴訟法第104條第1項第3款後段定有明文。該條之規定，
    於其他依法令供訴訟上之擔保者，準用之，同法第106條亦
    定有明文。又所謂訴訟終結，應從廣義解釋包括執行程序在
    內，債權人如確已聲請撤銷假扣押裁定，並撤回假扣押強制
    執行之聲請，應認已構成上開訴訟終結之要件。
二、本件聲請意旨略以：聲請人前遵本院95年度裁全字第99號假
    扣押裁定，以臺灣臺中地方法院96年度存字第372號提存事
    件提存如主文所示之債票1張為相對人供擔保後，以臺灣臺
    中地方法院96年度執全字第334號實施假扣押；茲因聲請人
    於民國（下同）96年8月24日聲請撤回上開假扣押執行，後
    以本院97年度聲字第14號聲請本院通知相對人於收受通知後
    21日內行使權利，惟相對人未於期限內行使權利並為證明，
    爰依民事訴訟法第104條第1項第3款之規定聲請返還上開提
    存物等語。
三、經查：本件聲請人所主張之事實，業據聲請人提出本院95年
    度裁全字第99號假扣押裁定、臺灣臺中地方法院囑託塗銷查
    封登記書、本院97年度聲字第14號民事裁定暨其確定證明書
    等影本各1件為證，業並經本院調閱95年度裁全字第99號、
    97年度聲字第14號卷宗核閱屬實，揆諸首揭規定說明，即已
    符合民事訴訟法第104條第1項第3款所定之訴訟終結情形。
    又聲請人於訴訟終結後，聲請本院通知相對人行使權利，該
    裁定於97年7月25日送達相對人，有本院96年度聲字第14 號
    裁定及送達證書在卷可參，而相對人於收受上開通知函後，
    迄未行使權利並為證明等情，復有本院民事紀錄科查詢表1
    紙附卷可稽，是聲請人之聲請意旨核與民事訴訟法第104條
    第1項第3款規定相符，應予准許，爰裁定如主文。
中    華    民    國    97    年    10    月    21    日
                  民事庭    法  官  周美玲
正本係照原本作成。
如不服本裁定應於送達後10日內向本院提出抗告狀，並繳納抗告
費新臺幣1,000元。
中    華    民    國    97    年    10    月    21    日
                            書記官  陳鴻璋


司法院資訊處製作；財團法人民間司法改革基金會備份。
